# 陈版，购买业务时，商誉转移及商誉分摊问题

提问人：大脸 时间：2015-11-07 23:35:00
陈版，A公司于 2014 年从B集团收购了C业务，该业务包括多家子公司，收购均为股权收购，收购后形成A集团。收购该业务时，A集团在收购时点的合并资产负债表中确认了相应的商誉。
2015 年，A公司将C业务中的部分业务吸收合并至A公司，C公司中子公司实体仍保留。
问题一：此时是否应将吸收合并部分对应的商誉由集团层面转移至A公司报表层面？ 问题二：如果需要转移，那么依据准则中relative value分配法，此时的relative value是 2014 年收购C业务时的value还是 2015 年A公司吸收合并时点时的relative value?
恳请陈版指点，谢谢！

回答人：chenyiwei
2015 年，A公司将C业务中的部分业务吸收合并至A公司，C公司中子公司实体仍保留，该业务应参照《瑞华研究 2010 ～ 2014 汇编》
之“问题3-2-18（母公司吸收合并子公司（或清算子公司并接收其全部资产和负债）在个别报表层面和合并报表层面的一般处理原则）”处理，将合并报表层面的商誉下推到A公司个别报表层面，A公司个别报表层面对C业务的相关资产、负债（含商誉）的初始计量金额为各该资产、负债在A的合并报表层面的计量金额。该处理与C业务原有的子公司是否继续保留法人资格无关。